臺灣新竹地方法院刑事判決
110年度易字第766號
公訴檢察官  臺灣新竹地方檢察署檢察官
被      告  黃俊興



上列被告因竊盜案件，經檢察官提起公訴（110年度偵字第5491
、9331、9698號），因被告於準備程序進行中，就被訴事實為有
罪之陳述，經本院告知簡式審判程序意旨，並聽取當事人之意見
後，裁定由受命法官獨任依簡式審判程序審理，判決如下：
    主      文
黃俊興犯如附表所示各罪，均累犯，各處如附表各編號「主文」
欄所示之刑。不得易科罰金之刑，應執行有期徒刑壹年拾月。
未扣案如附表所示之竊得物品即犯罪所得均沒收，於全部或一部
不能沒收或不宜執行沒收時，追徵其價額。
    事實及理由
一、本案犯罪事實及證據，均引用附件檢察官起訴書之記載。另
    起訴書附表編號4記載王淑芬遭竊之物品「證件數張」部分
    ，因證人王淑芬於警詢時證稱其遭竊證件、身份證等其他物
    品，爰特定並更正起訴書附表編號4之「證件數張」為「證
    件1張、身份證1張」。證據部分補充被告黃俊興於本院訊問
    時之自白。
二、論罪科刑：
　㈠核被告就附表編號1、3、4所為，均係犯刑法第321條第1項第
    2款、第1款之踰越窗戶侵入住宅竊盜罪，就附表編號2所為
    ，則係犯刑法第321條第2項、第1項第2款、第1款之踰越窗
    戶侵入住宅竊盜未遂罪。
　㈡被告所犯附表所示各罪，犯意各別，行為互殊，應予分論併
    罰。
  ㈢被告前因違反槍砲彈藥刀械管制條例、違反毒品危害防制條
    例、竊盜等案件，經本院96年度聲減字第1763號裁定減刑並
    定應執行有期徒刑12年9月確定；另因違反毒品危害防制條
    例等案件，經本院106年度聲字第1080號裁定定應執行有期
    徒刑6月確定，前後兩案件之刑經入監接續執行後，於109年
    11月8日執行完畢，有臺灣高等法院被告前案紀錄表附卷可
    據。被告受徒刑之執行完畢，5年以內故意再犯本案有期徒
    刑以上之上揭各罪，均為累犯。參酌司法院大法官釋字第77
    5號解釋意旨，本院認被告前已因案入監矯正，且時間甚長
    ，於執行完畢後理應改過遷善，避免再罹刑章，卻又再犯本
    案各罪，顯見被告之刑罰反應力薄弱，爰均依刑法第47條第
    1項規定，加重其最低本刑。
　㈣被告所犯附表編號2所示之罪僅止於未遂，爰依刑法第25條第
    2項規定，減輕其刑，並與前述累犯之加重事由，依法先加
    後減之。
　㈤爰以行為人之責任為基礎，審酌被告以如附表所示之行竊方
    式犯下本案各竊盜罪，顯然欠缺尊重他人財產權之觀念，更
    妨害被害人居家生活之安寧，造成被害人內心惶恐不安，所
    為實無足取，本均當從重量刑。惟念及被告坦承犯行，使本
    案得以迅速認定犯罪事實，節省司法資源，兼衡其智識程度
    、生活狀況、素行，於本院訊問時所陳之犯罪動機及各次犯
    罪所生之損害、所獲利益等一切情狀，分別量處如附表各編
    號「主文」欄所示之刑，並就所處6月以下有期徒刑部分，
    諭知易科罰金之折算標準。再就所處不得易科罰金之刑，定
    其應執行刑如主文所示。
　　希冀被告於此次假釋出獄後，能確實改過遷善，勿再重蹈覆
    轍，其也不再年輕，不要再浪費人生進出監所，把時間花在
    更有意義之事物上。
　㈥本案被告如附表所示之犯罪所得，均未扣案，應依刑法第38
    條之1第1項前段、第3項規定宣告沒收，於全部或一部不能
    沒收或不宜執行沒收時，追徵其價額。
據上論斷，應依刑事訴訟法第273條之1第1項、第299條第1項前
段、第310條之2、第454條第2項，判決如主文。
本案經檢察官陳郁仁提起公訴，檢察官黃翊雯到庭執行職務。
中　　華　　民　　國　　110 　年　　12　　月　　30　　日
                    刑事第四庭  法　官　楊祐庭
以上正本證明與原本無異。
如不服本判決應於收受本判決後20日內向本院提出上訴書狀，上
訴書狀應敘述具體理由。上訴書狀未敘述上訴理由者，應於上訴
期間屆滿後20日內補提理由書狀於本院(均須按他造當事人之人
數附繕本 )「切勿逕送上級法院」。 
中　　華　　民　　國　　110 　年　　12　　月　　30　　日
                                書記官  陳紀語
附表：
編號 時間 地點 被害人 竊得物品即犯罪所得 行竊方式 主文 1 110年2月22日上午8、9時許 新竹縣○○市○○○路000巷0弄00號3樓 鍾善豪 金項鍊1條、金戒指2個、銅戒指1個、白銀手鐲1個【上開物品價值共計約新臺幣（下同）8萬元）】、現金約6萬元 攀爬相鄰之工地鷹架至該住宅鄰宅3樓陽台，再開啟該住宅未上鎖之鐵窗活動門，翻越鐵窗進入該住宅3樓臥室行竊 黃俊興犯踰越窗戶侵入住宅竊盜罪，累犯，處有期徒刑拾月。 2 110年4月5日上午11時許 新竹市○區○○街00巷0號2樓 黃立光、邱瓊貞 無 攀爬相鄰之工地鷹架至該住宅2樓陽台，翻越未上鎖之氣窗進入該住宅2樓書房尋覓財物行竊，惟經被害人2人發現，旋即逃逸而未遂 黃俊興犯踰越窗戶侵入住宅竊盜未遂罪，累犯，處有期徒刑伍月，如易科罰金，以新臺幣壹仟元折算壹日。 3 110年4月5日上午11時15分許 新竹市○區○○街00巷00號2樓 黃玉麗 故宮古畫郵票約40張（價值約400元）、古早1分臺幣紙錢約20張（價值不詳） 攀爬相鄰之工地鷹架至該住宅2樓陽台，翻越未上鎖之窗戶進入該住宅2樓房間行竊 黃俊興犯踰越窗戶侵入住宅竊盜罪，累犯，處有期徒刑捌月。 4 110年5月5或6日某時許 新竹縣竹北市縣○○路000號2樓 王淑芬 日幣約40萬元（折合新臺幣約10萬元）、信用卡2張、提款卡1張、證件1張、身份證1張 攀爬相鄰之工地鷹架至該大樓2樓陽台，翻越未上鎖之窗戶進入該大樓2樓房間行竊 黃俊興犯踰越窗戶侵入住宅竊盜罪，累犯，處有期徒刑拾月。 
附錄本案論罪科刑法條：
刑法第321條第1項
犯前條第一項、第二項之罪而有下列情形之一者，處六月以上五
年以下有期徒刑，得併科五十萬元以下罰金：
一、侵入住宅或有人居住之建築物、船艦或隱匿其內而犯之。
二、毀越門窗、牆垣或其他安全設備而犯之。
三、攜帶兇器而犯之。
四、結夥三人以上而犯之。
五、乘火災、水災或其他災害之際而犯之。
六、在車站、港埠、航空站或其他供水、陸、空公眾運輸之舟、
    車、航空機內而犯之。前項之未遂犯罰之。
臺灣新竹地方檢察署檢察官起訴書
                                     110年度偵字第5491號
　　　　　　　　　　　　　　　　　　 第9331號
第9698號
　　被　　　告　黃俊興　
上列被告因竊盜案件，業經偵查終結，認應提起公訴，茲將犯罪
事實及證據並所犯法條分敘如下：
一、黃俊興前因違反槍砲彈藥刀械管制條例、違反毒品危害防制
    條例及妨害自由等案，均經法院判決有期徒刑之刑或拘役確
    定，並於民國109年12月3日執行完畢（構成累犯）。詎其仍
    不知悔改，又分別意圖為自己不法之所有，於附表所示之時
    間、地點，以附表所示之方式竊取附表所示各該被害人所有
    之物得手。
二、案經鍾善豪、王淑芬訴由新竹縣政府警察局竹北分局報告及
    新竹市警察局第一分局報告偵辦。
　　　　證據並所犯法條
一、證據清單及待證事實：
編號 證據名稱 待證事實  ㈠ 被告黃俊興於警詢及偵查中之自白及陳述。 證明全部犯罪事實。  ㈡ 1、告訴人鍾善豪於警詢時之證述。 2、警製現場週圍地圖、竹北分局竹北所轄鍾善豪住宅遭竊盜案現場勘察報告（含現場採證照片）、內政部警政署刑事警察局110年3月26日刑紋字第1100025901號鑑定書影本各1份。 3、路口監視器影像翻拍畫面14張。 證明附表編號1所載之犯罪事實。  ㈢ 1、被害人黃立光於警詢及偵查中之證述；被害人邱瓊貞於偵查中之證述；被害人黃玉麗於警詢時之證述。 2、員警偵查報告1份； 3、路口監視器影像翻拍畫面5張。。 證明附表編號2、3所載之犯罪事實。  ㈣ 1、告訴人王淑芬於警詢時之證述。 2、竹北分局王淑芬住宅遭竊盜案現場勘察報告（含現場採證照片）、內政部警政署刑事警察局110年7月29日刑紋字第1100061132號鑑定書影本各1份。 證明附表編號4所載之犯罪事實。 
二、核被告黃俊興所為，係涉犯刑法第321條第1項第1、2款之翻
    越窗戶侵入住宅竊盜罪嫌（3次）及同條第2項、第1項第1、
    2款之翻越窗戶侵入住宅竊盜未遂罪嫌（1次）。又被告所為
    4次竊盜犯嫌間，犯意個別、行為互殊，請予分論併罰。再
    被告受有犯罪事實欄所載有期徒刑執行完畢之情形，此有本
    署刑案資料查註紀錄表1份在卷可憑，其於5年內再犯本件有
    期徒刑以上之罪，為累犯，請參照大法官會議釋字第775號
    解釋意旨，審酌是否依刑法第47條第1項規定加重其刑。至
    被告為本件犯嫌之犯罪所得即金項鍊1條、金戒指2個、銅戒
    指1個、白銀手鐲1個（上開物品價值共計約新臺幣【下同】
    8萬元）、現金約6萬元、故宮古畫郵票約40張（價值約400
    元）、古早1分臺幣紙錢約20張（價值不詳）、日幣約40萬
    元（折合新臺幣約10萬元）、信用卡2張、提款卡1張、證件
    數張等物，均請依刑法第38條之1第1項、第3項規定，宣告
    沒收或追徵其價額。
三、依刑事訴訟法第251條第1項提起公訴。
　　此　致　　　　　　　　　　　　　
臺灣新竹地方法院
中　　華　　民　　國　 110　　年　　 9　　月　   22 　日
　　　　　　　　　　　　　　　檢　察　官　陳郁仁
本件正本證明與原本無異
中　　華　　民　　國   110    年    10    月    14    日
　　　　　　　　　　　　　　  書  記  官  蔣采郁
附表：
編號 時間 地點 被害人 竊得物品 方式 涉犯 法條 1 110年2月22日上午8、9時許 新竹縣○○市○○○路000巷0弄00號 鍾善豪（提告） 金項鍊1條、金戒指2個、銅戒指1個、白銀手鐲1個（上開物品價值共計約新臺幣【下同】8萬元）、現金約6萬元 攀爬相鄰之工地鷹架至該住宅鄰宅3樓陽台，再開啟該住宅未上鎖之鐵窗活動門，翻越鐵窗進入該住宅3樓臥室行竊 刑法第321條第1項第1、2款之翻越窗戶侵入住宅竊盜罪嫌 2 110年4月5日上午11時許 新竹市○區○○街00巷0號 黃立光、邱瓊貞（未提告） 無 攀爬相鄰之工地鷹架至該住宅2樓陽台，翻越未上鎖之氣窗進入該住宅2樓書房行竊；惟經被害人2人發現，旋即逃逸而未遂 刑法第321條第2項、第1項第1、2款之翻越窗戶侵入住宅竊盜未遂罪嫌 3 110年4月5日上午11時15分許 新竹市○區○○街00巷00號 黃玉麗（未提告） 故宮古畫郵票約40張（價值約400元）、古早1分臺幣紙錢約20張（價值不詳） 攀爬相鄰之工地鷹架至該住宅2樓陽台，翻越未上鎖之窗戶進入該住宅2樓房間行竊 刑法第321條第1項第1、2款之翻越窗戶侵入住宅竊盜罪嫌 4 110年5月5或6日某時許 新竹縣竹北市縣○○路000號2樓 王淑芬（提告） 日幣約40萬元（折合新臺幣約10萬元）、信用卡2張、提款卡1張、證件數張 攀爬相鄰之工地鷹架至該大樓2樓陽台，翻越未上鎖之窗戶進入該大樓2樓房間行竊 同上